臺灣高等法院臺中分院刑事裁定　　　　 96年度交抗字第135號
抗　告　人
即受處分人　甲○○
　　　　　　　　　　　樓之2
上列抗告人即受處分人因違反道路交通管理處罰條例聲明異議案
件，不服臺灣臺中地方法院96年度交聲字第26號，中華民國96年
1月17日所為裁定，提起抗告，本院裁定如下:
    主  文
抗告駁回。
    理  由
一、本件原處分機關交通部公路總局臺中區監理所裁決意旨略以
    ：抗告人即受處分人甲○○駕駛其所有之車牌號碼6L-5342
    號自用小客車，於95年4月24日12時14分許，在臺中市○○
    路及後庄路處，因「駕駛人行車速度，超過規定之最高時速
    未滿20公里」違規，經臺中市警察局交通隊依違反道路交通
    管理處罰條例第40條第1項逕行舉發；又抗告人未於期限內
    到案，乃依道路交通管理處罰條例第40條第1項，裁處罰鍰
    新臺幣（下同）2400元。
二、抗告人於原審聲明異議意旨則以：抗告人因未收受違規通知
    單，經詢問臺中市警察局及臺中市○○路郵局後領回案件，
    惟違規通知單遭裁處高額罰鍰甚覺不服，乃聲請繳納最低罰
    鍰金額。其於本院之抗告意旨則略以：本件裁決書確實未送
    達抗告人住居所由抗告人收受，經抗告人親自前往臺中市警
    察局交通裁決所二次，亦間接證實該文件在未送達抗告人後
    ，已退回臺中監理所，經再往臺中監理所查詢，卻數度遭刁
    難，無法取回裁決書及調閱違規照片，若非於95年12月12日
    左右要換新行車執照，斷不知有該筆違規云云。
三、惟按受處分人，不服道路交通管理處罰條例第8條主管機關
    所為之處罰，得於接到裁決書之翌日起20日內，向管轄之地
    方法院聲明異議；交通法庭認聲明異議不合法律上之程式或
    其異議權已喪失者，應以裁定駁回之，道路交通管理處罰條
    例第87條第1項、道路交通案件處理辦法第18條前段定有明
    文規定。次按處理違反道路交通管理事件，有關文書送達之
    程序，依行政程序法之規定，違反道路交通管理事件統一裁
    罰基準及處理細則第5條定有明文。再按送達，於應受送達
    人之住居所、事務所或營業所為之。但在行政機關辦公處所
    或他處會晤應受送達人時，得於會晤處所為之。應受送達人
    有就業處所者，亦得向該處所為送達；於應送達處所不獲會
    晤應受送達人時，得將文書付與有辨別事理能力之同居人、
    受雇人或應送達處所之接收郵件人員。應受送達人或其同居
    人、受雇人、接收郵件人員無正當理由拒絕收領文書時，得
    將文書留置於應送達處所，以為送達；送達，不能依前二條
    規定為之者，得將文書寄存送達地之地方自治或警察機關，
    並作送達通知書兩份，一份黏貼於應受送達人住居所、事務
    所、營業所或其就業處所門首，另一份交由鄰居轉交或置於
    該送達處所信箱或其他適當位置，以為送達。前項情形，由
    郵政機關為送達者，得將文書寄存於送達地之郵政機關。寄
    存機關自收受寄存文書之日起，應保存三個月，行政程序法
    第72條第1項、第2項、第73條第1項、第3項、第74條分別訂
    有明文。
四、經查本件抗告人甲○○之戶籍地址為臺中市○區○○街40之
    10號，此有受處分人之個人基本資料查詢結果一份附卷可稽
    ，而原舉發機關將上揭「違反道路交通管理事件通知單」委
    由郵政機關送達至受處分人之前揭戶籍地，因未會晤受處分
    人本人，亦無受領文書之同居人、受雇人或應送達處所知接
    收郵件人員，即於95年6月26日將該通知單寄存在送達地之
    雙十路郵局，並作送達通知書二份，一份黏貼於應受送達人
    住居所門首，另一份置於該送達處所信箱內，以為送達，此
    有前揭違反道路交通管理事件通知單、臺中市警察局送達證
    書、裁決書各一份在卷可憑。足徵本件「違反道路交通管理
    事件通知單」已由原舉發機關為合法之送達。又本件原處分
    機關於95年11月14日所製作之上開裁決書，亦係委由郵政機
    關送達至抗告人之上揭戶籍地，仍因未會晤受處分人本人，
    亦無受領文書之同居人、受雇人或應送達處所知接收郵件人
    員，即於95年11月17日將該通知單寄存在送達地之雙十路郵
    局，並作送達通知書二份，一份黏貼於應受送達人住居所門
    首，另一份置於該送達處所信箱內，以為送達，此有交通部
    公路總局臺中區監理所送達證書回證一紙在卷可稽，是本件
    裁決書已合法寄存送達，縱應受送達之抗告人實際上未領取
    郵件，仍不影響原已發生之送達效力。乃本件抗告人遲至95
    年12月26日始具狀聲明異議，此有聲明異議狀及交通部公路
    總局臺中區監理所對違反道路交通管理事件不服裁決聲明異
    議案件移送書各一份在卷可參，揆諸前揭法條之說明，本件
    抗告人聲明異議顯已逾期，其聲明異議於法即有未合；雖抗
    告意旨稱抗告人係於95年12月12日始因換新行車執照，而經
    告知有該項違規裁罰，仍不能變更上開已於95年11月17日依
    法送達之效力（聲明異議期限至同年12月7日即屆滿）。原
    審法院因而裁定駁回抗告人之聲明異議，於法並無不合，應
    予維持。抗告意旨仍執陳詞，指摘原裁定不當，並無理由，
    應予駁回。
據上論斷，應依道路交通案件處理辦法第26條，刑事訴訟法第41
2條，裁定如主文。
中　　華　　民　　國　　96　　年　　3 　　月　　1 　　日
            刑事第六庭    審判長法  官  李　文　雄
                                法  官  張  恩  賜
                                法  官  邱  顯  祥
上列正本證明與原本無異。
不得再抗告
                                書記官　陳　桂　芬
中　　華　　民　　國　　96　　年　　3 　　月　　1 　　日
